臺灣高雄地方法院民事裁定
108年度消債更字第300號
聲  請  人  沈莉蓁即沈郁偵
0000000000000000

0000000000000000

代  理  人  郭蔧萱律師
上列當事人因消費者債務清理事件聲請更生，本院裁定如下：
    主  文
聲請人沈莉蓁即沈郁偵自中華民國一百零八年十月二十八日下午
四時起開始更生程序。
命司法事務官進行本件更生程序。
    理  由
一、聲請意旨略以：伊無力清償債務，曾於民國108年7月11日向
    本院聲請調解債務清償方案，惟調解不成立。又伊未經法院
    裁定開始清算程序或宣告破產，爰聲請更生等語。
二、按債務人不能清償債務或有不能清償之虞者，得依本條例所
    定更生或清算程序，清理其債務。債務人無擔保或無優先權
    之債務總額未逾新臺幣（下同）12,000,000元者，於法院裁
    定開始清算程序或宣告破產前，得向法院聲請更生。法院開
    始更生程序之裁定，應載明其年、月、日、時，並即時發生
    效力。法院裁定開始更生或清算程序後，得命司法事務官進
    行更生或清算程序，必要時得選任律師、會計師或其他適當
    之自然人或法人一人為監督人或管理人。消費者債務清理條
    例（下稱消債條例）第3條、第42條第1項、第45條第1項及
    第16條第1項分別定有明文。
三、經查：
  ㈠聲請人前於108年7月11日向本院聲請調解債務清償方案，經
    本院108年度司消債調字第343號受理，於同年月31日調解不
    成立，聲請人並於同日以言詞聲請更生等情，業經本院調閱
    上開調解卷宗核閱無訛。
  ㈡次查，聲請人於106年及107年度申報所得分別為352,416元、
    223,693元，名下有2004年出廠之三陽汽車1部，勞工保險投
    保於富邦人壽保險股份有限公司，曾以其富邦人壽保單質借
    本利和共155,686元，現有解約金新臺幣320,854元及50美元
    。又聲請人於富邦人壽保險公司擔任業務員，所得包含富邦
    產物保險公司及於台灣大哥大業務推廣之獎金，據富邦人壽
    保險公司函覆之薪津明細所載，以服務津貼加計基本薪及季
    業績獎金，108年1月至8月共領取141,539元及年終獎金9,90
    7元，再依富邦產物保險公司函覆之所得明細所載，108年1
    月至8月實發共52,319元及獎金4,308元，依此計算富邦人壽
    及富邦產險之收入平均每月為25,596元【計算式：（141,53
    9＋52,319＋4,308）÷8＋9,907÷12＝25,596，本件均係採四捨五
    入計算】，其成年子女未給付扶養費等情，此有財產及收入
    狀況說明書（調解卷第5頁）、財政部高雄國稅局106年及10
    7年度綜合所得稅各類所得資料清單及總歸戶財產查詢清單
    （調解卷第6頁、第10至11頁）、勞工保險被保險人投保資
    料表（調解卷第12至13頁）、薪津明細（調解卷第14至23頁
    、本案卷第15頁、第57頁）、債權人清冊（調解卷第24頁）
    、財團法人金融聯合徵信中心前置協商專用債權人清冊（調
    解卷第30至31頁）、信用報告（調解卷第33頁）、戶籍謄本
    （本案卷第19頁）、存摺（本案卷第20至38頁）、商業保險
    投保資料查詢結果表（本案卷第49至50頁）、富邦人壽保險
    股份有限公司函（本案卷第58至59頁）等在卷可參。則在查
    無聲請人有其他收入來源之情形下，佐以其106、107年平均
    每月所得分別為29,368元、18,641元（計算式：352,416÷12
    ＝29,368；223,693÷12＝18,641），及第三人公司均已提出最
    新之薪資證明，是本院認以最近8個月之每月收入計算平均
    月收入應能反映其現收入水準，而以25,596元作為核算其現
    在償債能力之基礎，堪認妥適。
  ㈢關於聲請人個人日常必要支出部分，聲請人陳稱租屋居住，
    由男友廖敬昕簽立租約，每月房租13,000元，聲請人分攤6,
    500元，此有房屋租賃契約書、台北富邦銀行存根聯及廖敬
    昕出具切結書在卷可稽（本案卷第39至46頁、第52頁）。按
    債務人必要生活費用，以最近一年衛生福利部或直轄市政府
    所公告當地區每人每月最低生活費一點二倍定之，消債條例
    第64條之2第1項定有明文。本院參酌衛福部社會司所公告10
    8年度高雄市最低生活費標準為13,099元，則聲請人每月生
    活所必需除有特殊情形並有證據證明者外，自宜以此數額之
    1.2倍即15,719元為度，始得認係必要支出。又上開最低生
    活費用之標準，係照當地最近1年平均每人消費支出60％，依
    其基準之家庭收支調查報告調查表格式所示有關經常性支出
    之調查項目，其原即包括利息支出、食品、衣著、房租及水
    費、電費、醫療保健、交通、娛樂、教育等基本生活需求。
    本院認在聲請人未能立證證明其有其他特殊需求之情形下，
    其個人必要生活費用即應以此為限度。
四、綜上所述，以聲請人現每月收入25,596元為其償債能力基準
    ，扣除個人必要生活費15,719元後，餘9,877元，而聲請人
    目前負債總額為1,758,687元（參債權人清冊），扣除富邦
    人壽保險解約金322,386元（美元保單以裁定時臺灣銀行即
    期賣出匯率30.645計，計算式：320,854＋50×30.645＝322,38
    6），以聲請人每月所餘按月攤還結果，需約12年【計算式
    ：（1,758,687－322,386）÷9,877÷12＝12.1】始能清償完畢
    ，應認其已不能清償債務。此外，聲請人無擔保或無優先權
    之債務總額未逾12,000,000元，且無消債條例第6條第3項、
    第8條或第46條各款所定駁回更生聲請之事由存在，則聲請
    人聲請更生為有理由，應予准許，爰命司法事務官進行本件
    更生程序。
五、依消債條例第11條第1項、第45條第1項，裁定如主文。
中　　華　　民　　國　　108 　年　　10　　月　　28　　日
                  民事庭　法　官　賴寶合
以上正本係照原本作成。
本裁定不得抗告。
中　　華　　民　　國　　108 　年　　10　　月　　28　　日
                          書記官  胡美儀